臺灣桃園地方法院民事判決　　　　　　　99年度訴字第1466號
原　　　告　林真滿即桃園縣私立.
被　　　告　鄭宗邕
訴訟代理人　黃柏菁
上列當事人間請求損害賠償事件，於民國100 年3 月2 日辯論終
結，本院判決如下：
    主  文
被告應給付原告新臺幣伍萬肆仟柒佰伍拾壹元，及自民國九十九
年九月二十三日起至清償日止，按年息百分之五計算之利息。
原告其餘之訴駁回。
訴訟費用由被告負擔十分之一，餘由原告負擔之。
本判決第一項得假執行，如被告以新臺幣伍萬肆仟柒佰伍拾壹元
為原告預供擔保，得免為假執行。
原告其餘假執行之聲請駁回。
    事實及理由
一、原告起訴主張：被告於民國87年5 月29日起即任職於當時由
    原告林真滿所經營之桃園縣私立彌愛兒幼稚園，因其無合於
    政府之規定得為聘任之幼兒教育合格教師資格，遂係應徵為
    原告之代理老師。原告向來規定各班級提供幼生保溫瓶，由
    各班教師前往廚房以熱水加冷水裝入該保溫瓶，調成溫開水
    給幼生飲用，從未移動位置，詎被告於95年11月1 日上午7
    時57分許負責看顧在原告幼稚園內幼小班教室中之幼童5名
    時（非如被告所稱另包含幼童簡柏豐、蔡文成、蔡聖皇在場
    ），竟未經原告同意於上開幼小班教室中使用熱水瓶，又在
    熱水瓶使用中擅自離開幼小班教室，亦未覓得職務代理人看
    顧幼小班兒童之情形下，致幼兒陳准碩（法定代理人為王邦
    娟）打翻熱水瓶波及其他幼兒王伯薰（法定代理人為王中強
    ）、劉東諺（法定代理人為劉志順、陳清渝），使渠等均各
    受有燙傷、灼傷等傷害（下稱系爭事故），此事實亦經原告
    與內部多名老師開會確認。嗣原告依民法第188 條之規定基
    於被告雇用人之身分與受傷幼童之法定代理人協商，先後就
    陳准碩部分，於95年12月1 日賠償如附表所示全部醫療費用
    新台幣（下同）11,170元；就王柏薰部分，於95年12月1 日
    賠償142,584 元（其中包含如附表所示醫療費用28,004元）
    ；就劉東諺部分，於96年3 月29日賠償12萬元（其中包含如
    附表所示醫療費用33,335元），合計賠償三名幼童共273,75
    4 元，是系爭事故既與上開被告職務上之過失行為間有相當
    因果關係，致原告賠償上開金額，原告自得依第188 條第3
    項、第281 條之規定，請求為上開侵權行為之被告賠償之。
    又因本件被告之過失行為損害原告幼稚園之名譽權，使上開
    3 名幼童對原告幼稚園已無信賴，均於事發後轉校就讀，致
    生原告失去依通常之情形可得預期之利益，即上開3 名幼童
    ，每名幼童每學期註冊費19,100元，以及月費5,500 元、每
    學期共5 個月合計27,5 00 元（計算式：月費5,500 元×5
    個月＝27,500元），且3 名幼童均係就讀幼幼班，依通常情
    形年齡為三歲足齡後，其後將繼續就讀幼稚園小班、中班、
    大班，3 年共6 學期，則原告因3 名幼童轉校所失利益合計
    為838,800 元【計算式：（27,500元＋19,100元）×6 學期
    ×3 名＝838,800 元】，原告亦得依民法上侵權行為之規定
    請求被告賠償。是以，原告應得請求被告賠償合計1,112,55
    4 元（計算式：273,754 元＋838,800 元＝1,112,554 元）
    。另被告所述其業已遭扣薪14,500元乙節並非為真，該項金
    額係依被告當年度工作情形不佳所核予之年終獎金金額；且
    原告所投保第一產物保險股份有限公司（下稱第一產物保險
    公司）公共意外責任險，就系爭事故亦僅賠付原告保險理賠
    金181,170 元，尚未完全填補原告損失。至於被告雖稱本件
    損害賠償請求權時效已時效消滅云云，然原告係依連帶債務
    人中之一人因清償使他債務人免責，得向他債務人請求償還
    各自分擔部分之規定，請求被告給付，該消滅時效並非以侵
    權行為之時效2 年為據，而係15年，且自免責行為生效日起
    算，故本件請求權尚未罹於時效。為此，爰依法提起本件訴
    訟等語。並聲明：(1)被告應給付原告1,11 2,554元，及自起
    訴狀繕本送達翌日起至清償日止，按年息5 ％計算之利息。
    (2)訴訟費用由被告負擔。(3)原告願供擔保請准宣告假執行。
二、被告則以：系爭事故係於95年11月1 日早上8 點於原告幼稚
    園幼幼班教室內發生，當時在場幼童有劉東諺、王柏薰、蔡
    文成、簡柏豐、陳准碩、羅鈺琇、蔡聖皇、羅唯人等8 人，
    而劉東諺之母即陳青渝於送劉東諺上學時，交代劉東諺須於
    早上8 點吃藥，因教室內沒有冷開水，被告遂善盡相當之注
    意，環顧教室內環境及情況判斷無安全之虞後，為執行其職
    責即餵藥，始至距幼幼班教室8 塊磁磚遠之隔壁廚房打水，
    適原告林真滿帶著其孫子羅唯人由辦公室方向至幼幼班教室
    ，經過廚房時並與被告照面及點頭招呼，待送羅唯人進教室
    後即返回辦公室。詎被告離開教室僅1 至2 分鐘，即因劉東
    諺頑皮攀爬教室內置物櫃，使置物櫃倒下連同上方之熱水瓶
    掉落，致熱水燙傷劉東諺背部，並波及陳准碩、王柏薰而受
    有小腿燙傷，經老師們及廚工游石美枝施以沖脫泡蓋送程序
    處理後，由原告開車同劉東諺之祖母暨原告幼稚園清潔工劉
    李月里、沈李錦端老師、朱麗婷老師，緊急將幼童送往敏盛
    醫院就醫，嚴重者次日轉入長庚燒燙傷中心治療，陳准碩於
    休息1 日後即回復上課，另被告則留在教室內照顧其餘小朋
    友及清理善後。是被告係善盡職責之所在始離開教室，並非
    擅自離開幼幼班教室，而被告於合理範圍內即有相當之決定
    權；且幼幼班老師原本應為被告、李沈錦端老師，然因娃娃
    車接送通常由被告、李沈錦端老師輪流擔任，當日適逢李沈
    錦端負責跟車，致上開教室內僅剩被告，然尋找職務代理人
    為原告須負之責任，又明知此時幼幼班人手不足，應加派人
    手協助看管幼童安全，甚原告林真滿於事發時明知上開教室
    無老師，理應負起照顧幼兒的責任，仍逕自返回辦公室，因
    此原告未盡照護之責任，尚有過失；另學校教室內之置物櫃
    10 多 年來僅以相疊方式放置，又於其上放置熱水瓶，尚未
    提供原告所稱之保溫桶，於事故後始由原告幼稚園司機曾泉
    禎加木條固定於牆壁，然學童於教室內活動實屬正常，若置
    物櫃確有固定，自無由發生系爭事故，亦足見本件為原告設
    備安全之缺失所造成，即使被告於事發時在教室內，未必可
    以避免意外發生。縱認被告應負賠償之責，系爭事故已由原
    告所投保第一產物保險公司全數理賠，請求權業已移轉予該
    保險公司，原告並無權利，另原告並於96年1 月17日交付被
    告薪水時，亦以工作疏失為由扣薪14,500元；甚且，本件侵
    權行為損害賠償請求權時效已罹於2 年而消滅。至學童不續
    讀之原因，如劉東諺不續讀乃因學校設備不良，唯恐意外再
    次發生，陳准碩則續讀至96年7 月份學期結束因搬家而轉學
    ，均與被告之行為無相當因果關係；況且，幼幼班以保育為
    主，費用為每月繳納，並非如同幼稚園是收費學期制，故就
    讀情形本為來來去去，均有可能因搬家、失業、家長個人生
    涯規畫，乃至因少子化的社會現象造成同業競爭激烈等因素
    不續讀等語，資為抗辯。並聲明：(1)駁回原告之訴及其假執
    行之聲請。(2)訴訟費用由原告負擔。(3)如受不利判決，願供
    擔保請准宣告免為假執行。
三、兩造不爭執事項：
  (一)被告於87年5 月29日起至99年7 月16日退休之日止均任職於
    由原告所獨資經營之桃園縣私立愛彌兒幼稚園，而被告確為
    無合於法令規定之合格幼兒教師資格，為原告於聘任時即知
    之事實，有財政部臺灣省北區國稅局桃園縣分局扣繳單位設
    立（變更）登記申請書、桃園縣龜山鄉調解委員會86年民調
    字第52號調解書、被告退休金收據、99年9 月6 日民事起訴
    狀附卷可參（見本院卷第4 頁、第9 頁、第10頁、第76頁）
    。
  (二)被告前於95年11月1 日早上7 時57分至8 點許，適逢另一幼
    小班老師即李沈錦端輪值娃娃車接送工作，本單獨負責看顧
    在幼小班教室包含劉東諺、陳准碩、王柏薰等多名幼童，惟
    因故離開幼小班教室約1 至2 分鐘，期間劉東諺即攀爬教室
    內置物櫃，打翻置於其上之熱水瓶，熱水波及陳准碩、王柏
    薰，致劉東諺受有背及左手燒傷、水泡、表皮脫落（第2 度
    ），體表面積16％之燒傷之傷害；陳准碩受有兩腳背燙傷、
    二度以上灼傷之傷害；王柏薰則受兩小腿2 至3 度燒燙傷，
    佔體表面積5 ％之傷害，為兩造所不爭執，並有劉東諺之96
    年2 月1 日敏盛綜合醫院診斷證明書、95年11月6 日長庚紀
    念醫院林口分院診斷書、96年1 月21日龍昌診所診斷證明，
    陳准碩之95年11月18日嘉德醫院（診所）診斷證明書，王柏
    薰之95年11月9 日長庚紀念醫院林口分院診斷證明書、95年
    11月18日嘉德醫院（診所）診斷證明書、95年11月30日龍昌
    診所診斷證明書附卷可參（見本院卷第115 頁、第122 頁、
    第126 頁、第128 頁、第133 頁、第138 頁、第142 頁）。
  (三)原告因系爭事故所賠償幼童劉東諺、陳准碩、王柏薰及其法
    定代理人之金額及過程如下：
  1.劉東諺之法定代理人劉志順、陳青渝因主張系爭事故乃「因
    消費場所不安全，致使劉東諺受傷」為由，向桃園縣政府消
    費爭議調解委員會申請調解，而於96年3 月29日經調解成立
    ，條件之一為「相對人（即原告）已向第一產物保險股份有
    限公司投保公共意外責任險，對劉東諺受傷感到抱歉並就本
    次傷害事件，同意賠償12萬元（含保險理賠給付及慰問金、
    醫藥費等），已於95年11月1 日給付申請人2 萬元慰問金，
    餘款10萬元，已開立96年4 月5 日付款人美商花旗銀行桃園
    分行票號0000000 ，面額10萬元支票1 紙予申請人（指明受
    款人陳青渝女士），並當場給付不另立據」等，（見桃園縣
    政府消費爭議調解委員會調解書，本院卷第18頁）。再經原
    告與陳青渝於96年4 月2 日另就上開條件簽立和解書，並由
    陳青渝簽具載有「收到愛彌兒幼稚園園長林真滿賠償劉東諺
    小朋友意外傷害慰問金及醫療費用，共計12萬元」、「備註
    ：領款明細如下：11月2 日預支醫療費2 萬元、3 月29日慰
    問金、醫療費等理賠金10 萬 元（支票號碼：086227）」等
    語之領據乙紙（見本院卷第130 頁、第131 頁）。
  2.原告與王柏薰之父即王中強於95年12月1 日就賠償系爭事故
    之醫療費用及慰問金共計142,584 元乙節達成和解，而經原
    告如數付訖賠償金額後，王中強則簽具載以「收到…賠償王
    柏薰小朋友醫療費用，共計142,584 元」、「備註：領款明
    細如下：11月1 日敏盛醫院急診押金5,000 元、11月2 日預
    支醫療費2 萬元、11月9 日長庚紀念醫院（11 月2日至11月
    9 日住院醫療費用）17,584元、12月1 日意外事故體傷責任
    理賠金10萬元（支票號碼：0000000 ）」、「醫療費用收據
    實支金額28,004元（長庚醫院17,584元、龍昌診所10,420元
    ）」等語之領據，有和解書、領據附卷可參（見本院卷第16
    頁、第17頁）。
  3.原告再因系爭事故於95年12月4 日給付陳准碩之母即王邦娟
    所賠償陳准碩如附表所示醫療費用合計11,170元，亦有領據
    1 紙、嘉德診所醫療收據2 紙附卷可證（見本院卷第15頁）
    。
  (四)原告曾於向第一產物保險股份有限公司（下稱第一產物保險
    公司）投保產物公共意外責任險，保險期間為95年8 月1 日
    起至96年1 月31日止，承保範圍為對學童責任、對第三人責
    任、食物中毒條款、校車接送、校外教學活動、游泳活動，
    而於系爭事故發生後經第一產物保險公司賠付被保險人即原
    告幼稚園181,170 元，有第一產物保險公司100 年1 月25日
    一產企字第1000084 號函暨其所附公共意外責任保險單、保
    險賠案理算書及付款明細資料查詢、公共意外險投保書1 份
    在卷可稽（見本院卷第145 頁至第14 8頁、第172 頁）。
  (五)原告以工作疏失為由，於96年1 月17日就其所發放予被告之
    年終獎金16,500元、春節禮金500 元、旅遊獎金1,500元、
    托保項目300 元之金額，扣除14,500元，有被告薪資明細在
    卷可證（見本院卷第46頁）。
  (六)系爭事故發生後，劉東諺之母陳青渝以其認學校有安全設備
    之缺失，難保類似事故發生，即決定劉東諺不再就讀原告幼
    稚園；其後王柏薰亦因故未繼續就讀，陳准碩則繼續就讀原
    告幼稚園，直至96年7 月底始未繼續就讀，有聲明書2 紙附
      卷可參（見本院卷第42頁、第47頁）。
四、兩造爭執事項：
  (一)原告依連帶債務人內部分擔或僱用人對侵權行為之受僱人之
    求償權，請求被告賠償原告所給付系爭事故受傷兒童金額之
    損害，是否罹於時效？另就原告主張系爭事故損害其名譽權
    部分，其對被告之民法侵權行為損害賠償請求權是否亦罹於
    時效？
  (二)若上開請求權未罹於時效，則：
    1.被告離開教室之行為，是否與系爭事故之發生有因果關係
      ？又就系爭事故之發生，被告是否具有過失？
    2.原告就系爭事故之發生是否與有過失？
    3.原告得請求被告賠償範圍及金額為何？
五、本院之判斷：
  (一)就原告主張依連帶債務人內部分擔，請求被告給付273,754
    元部分，未逾請求權時效，但得請求之數額僅為54,571元：
  1.按連帶債務人於對外關係，雖各負全部之債務，然在內部關
    係，則依各自分擔之部分而負義務，故連帶債務人中之一人
    為自己分擔部分以上之清償或其他免責行為時，即係就他人
    之債務為免責行為，因此民法第281 條第1 項即明定：連帶
    債務人中之一人，因清償或其他行為，致他債務人同免責任
    者，得向他債務人請求償還其各自分擔之部分，並自免責時
    起之利息。此求償權係固有之請求權，與同條2 項所定於求
    償範圍內所承受之債權人權利併存。前者，消滅時效期間為
    15年，自免責行為生效日起算；後者，仍保持其原有性質，
    最高法院78年台上字第2336號判決意旨參照。準此，原告主
    張因被告之過失行為，而導致系爭意外傷害事故之發生，其
    基於雇用人之地位，而與被告對外共負連帶清償之責，故原
    告主張其代被告給付3 名被害兒童賠償金後，依據民法第28
    1 條之規定，得向原告請求給付，先不論是否有理由，該部
    分請求權之時效，即應為15年，是自原告陸續給付賠償金予
    被害兒童之法定代理人時（詳如不爭執事項(三)所載），迄原
    告提起本案訴訟時（99年9 月6 日），並未逾時效，被告該
    部分所為之辯解，容有所誤，合先敘明。
  2.經查，參以證人王邦娟即被害兒童陳准碩之母到庭所證述：
    「系爭燙傷事故之發生，係因為另名被害兒童劉東諺在教室
    內爬到櫃子上，櫃子上的熱水瓶倒下來所產生，劉東諺因此
    造成背部燙傷，另外一位王柏薰傷到小腿，陳准碩則是傷到
    腳背。櫃子雖沒有倒下來，但熱水瓶有倒下來」、證人陳青
    渝即被害兒童劉東諺之母到庭所證稱：「系爭燙傷事故，聽
    另一名沈老師說是劉東諺爬到櫃子上，櫃子連同櫃子上的熱
    水瓶倒下來，劉東諺因此造成背部二度燙傷，另外一位被害
    兒童王柏薰傷到小腿，陳准碩則是傷到腳背，至櫃子會倒下
    之原因，係因為沒有固定」等語，足證被告所辯稱案發所在
    處之教室，確有未予固定之櫃子，且本案事故，係因為被害
    兒童自行爬上櫃子，並因櫃子未加以固定，無法承受兒童身
    體之重量而倒下，櫃子之熱水瓶亦因此倒落，而使3 名被害
    兒童受有系爭燙傷傷害並非子虛，至原告一再主張園方教室
    內之櫃子是有固定等語，顯不足採。
  3.原告復主張園方一再要求教師不可在教室內使用熱水，園方
    只提供可混合熱水及冷水之保溫瓶（如本院卷第62頁原證五
    照片所示）給教師使用，是肇生系爭事故之熱水瓶係被告所
    自行帶入教室使用等語。惟查，被告對此已加以否認，且辯
    稱因為系爭被害兒童所就讀之幼幼班，仍有兒童須餵食牛奶
    ，故園方確有提供如被證十二所示（參本院卷第95頁）、可
    插電之熱水瓶，方便教師為兒童沖泡牛奶，幼幼班並無如原
    告所述之只設置上開保溫瓶，該保溫瓶只提供給小班至安親
    班之教室使用等語，核與證人王邦娟所證稱：「（平常是否
    是你接送小朋友？）我每天接送小朋友，每天進教室。我剛
    剛所謂的熱水瓶我去教室的時候都有看過，那是可以插電的
    熱水瓶。因為幼幼班的小朋友要喝牛奶」、「（提示本院卷
    第95頁）前述熱水瓶是否如照片所述？）是的」、「（提示
    本院卷第60頁下方照片，是否曾經在幼幼班教室內看過白底
    紅點的保溫瓶？）我沒有印象看過，也沒有看過類似形式的
    保溫瓶」、「（剛剛所謂的熱水瓶位置是在那裡？並提示本
    院卷第44頁）是在照片中不銹鋼的冷水瓶上方，冷水瓶是為
    了給比較大可以自己倒冷水的小孩」等語（參本院卷10 0
    年3 月2 日言詞辯論筆錄第3 頁），大致相符。由此可認，
    原告即園方確有提供可插電之熱水瓶予被害兒童所就讀之幼
    幼班，且該熱水瓶所放置之位置，即在前述未加以固定之櫃
    子之上。由此可見，原告所經營之幼稚園，確實有相關設施
    未為安全維護及有危險環境之情形存在，且此情形，要與被
    害兒童所受傷害，均有相當因果關係存在。
  4.再被告亦不否認其於被害兒童劉東諺爬上系爭未加以固定之
    櫃子上時，不在教室內，僅辯稱其當時係因受劉東諺家長所
    託要餵食藥品，始至緊臨教室旁之處取用冷水，而教室當時
    確無其他人員在場，係因為另一名老師因為娃娃車隨車老師
    而不在，而原告目賭被告離開教室去取水，亦未親自或指派
    其他人員入內協助被告照顧幼童等語。惟查，身為幼幼班老
    師之被告，對於其所負責照顧之學童，本應考慮因學童之年
    紀幼小，而不能任意離開教室，應在確認學童均處於安全無
    虞之情況下，始得短暫離開，且應另尋代理之人員妥為照顧
    ，惟被告明知教室內設置有未加以固定之櫃子，且櫃子上更
    有插電使用之上開熱水瓶，有此等不安全之環境，縱受家長
    之託欲餵食藥品，亦不應擅自離開，然被告仍逕予離開，並
    致被害兒童劉東諺欲爬上櫃子前時，無人及時制止，櫃子及
    熱水瓶倒落時，亦無人及時排除或防護兒童遭受侵害，是被
    告該部分之行為，確有過失，且與3 名被害兒童所受之傷害
    間確有相當因果關係，故被告確應就系爭燙傷事故，負過失
    責任。是揆諸上開說明，可知系爭燙傷意外事故，確與被害
    兒童劉東諺爬上櫃子之動作、原告經營之園方未有適當、安
    全之設置，及被告離開教室等情形均有相關。被告過失責任
    比例並占系爭事故全部責任之20% 。
  5.再被告雖辯稱因系爭意外事故之發生，原告雖已繳付全部賠
    償金，然原告亦因此取得第一產物保險公司所賠付之181,17
    0 元，故就該部分而言，原告所賠付之金額，亦應扣除該部
    分等語。然參以第一產物保險公司所提出之系爭保險投保書
    （參本院卷第172 頁），該公共意外險所承保之範圍，包括
    對學童責任、對第三人責任、食物中毒條款、校車接送、校
    外教學活動、游泳教學活動等，並非以幼稚園之教師致生之
    損害為理賠之範圍，故實與被告所應負之過失責任無直接關
    聯，且該部分之保險費概為原告所繳納，而原告就此事件亦
    與有過失，是該部分之投保，是原告為了分擔自己所應負責
    任之風險所致。從而，自不能因為原告確因系爭兒童所受之
    燙傷意外，而獲得保險理賠，即認原告所支出之賠償金應予
    扣除該保險理賠金後之數額，始得認為為原告實際所受之損
    害額，故被告以此置辯，洵無足採。
  6.至原告雖亦不否認，確於案發後次年度發放案發年度之年終
    獎金、春節禮金、旅遊獎金、托保金等時，認因被告上開過
    失行為，而有工作疏失，予以扣除14,500元（詳如不爭執事
    項(五)），惟此乃原告基於與被告間之勞動契約，認為該年度
    被告因有工作疏失，而致績效不佳，始減少該部分獎金之發
    放，並非可以此逕認原告扣除該部分獎金之意，是為抵充被
    告應負之損害賠償額。準此，被告執此為辯，主張原告縱能
    向其請求給付賠償，亦應與該部分扣除之金額，互相抵銷等
    語，仍不足採。
  7.綜上，原告因系爭3 名幼童受有燙傷意外部分，共計賠償27
    3,754 元，此金額亦為被告所不爭執（詳參上開不爭執事項
    (三)所示），而被告就此應負擔20% 之過失責任，亦如上述，
    是原告依民法第188 條第3 項及第281 條第1 項之規定，請
    求被告給付54,751元（273,754 元×20% ＝54,750.8，元以
    下四捨五入），即屬有據。
  (二)原告另主張因被告上開過失行為，致系爭被害兒童離開，未
    再繼續就讀幼稚園，致原告受有83,800元之損失，而依民法
    侵權行為法則，請求被告賠償部分，確已逾2 年時效，且請
    求亦無理由：
  1.按因侵權行為所有之損害賠償請求權，自請求權人知有損害
    及賠償義務人時起，二年間不行使而消滅。自有侵權行為時
    起，逾十年者亦同，此為民法第197 條第1 項所明定。原告
    雖主張因被告上開過失行為，致系爭3 名兒童受有傷害，3
    名幼童並因此陸續離開幼稚園，故原告就此損失可預期之利
    益即3 名幼童每學期之註冊費19,100元與5 個月之月費共27
    ,500元，總計3 年、6 學期，原告損失共計838,800 元，故
    依民法侵權行為法則，請求被告就此負賠償之責；然縱認原
    告所請求有理由，該3 名兒童直至96年7 月底即未繼續就讀
    原幼稚園（參上開不爭執事項(六)），則若以此時間點計算，
    原告於99年9 月6 日提起本案訴訟時，該2 年之侵權行為短
    期時效，即已經過，故被告主張該部分請求時效已完成，而
    得拒絕給付部分，即屬有據，原告該部分即不得再為請求。
  2.況查，雖被告對於系爭被害兒童所受之燙傷意外傷害，應負
    過失之責，然原告因未設置安全之設施部分，亦為肇生該意
    外發生之原因之一，原告就此亦與有過失，誠如上述，是原
    告認此全為被告之責任，顯有所誤。然原告就系爭意外事搶
    ，縱未發生系爭被害兒童遭燙傷之意外事故，衡情被害兒童
    亦有可能因家庭因素、個人考量等，而未繼續就讀原幼稚園
    ，不再繼續就讀小班、中班、大班，甚至安親班，故原告認
    為系爭被害兒童，未繼續就讀確與被告上開行為相關，故被
    告即應就此負損害賠償責任，仍不足可採；甚且，原告在計
    算其所受損害之基準時，逕率以兒童如繼續就讀幼園稚時，
    即可因此收繳之學費、月費等款項，卻未予說明其所因學童
    繼續就讀所相對應應支出之成本費用及因果關係為何，是原
    告逕以學費、月費之加總合計金額，認為係因被告之行為而
    導致之損害，仍有未洽。且參以被害3 名兒童之母親所分別
    出具之聲明書，係載明該學童（劉東諺）家長係基於考量幼
    稚園教室內櫃子未固定始致生系爭意外事故，顯現學校設備
    安全之缺失，而不再繼續就讀，與被告老師無關、及因學童
    （陳准碩）於96年7 月底後搬家，而不再繼續就讀原幼稚園
    ，與燙傷事件或被告老師無關（參本院卷第42、47頁）。而
    證人陳青渝亦到庭證稱因為劉東諺在治療後，害怕原環境，
    才讓劉東諺轉學，與被告並無相關，證人王邦娟亦證稱確因
    家裡搬家，才在幼幼班就讀完畢後轉學等語（參本院100 年
    3 月2 日言詞辯論筆錄第6 頁），故由此均可認該等學童不
    再繼續就讀幼稚園，確與被告之系爭過失行為無關，故縱認
    原告該部分之請求權未罹於時效，該部分請求，仍屬無據，
    無從准許。
  (三)從而，揆諸上開說明，原告依據民法第188 條第3 項及第28
    1 條第1 項之規定，請求被告就其應負之過失責任比例，給
    付原告54,751元，及自起訴狀繕本送達翌日（即99年9 月23
    日）起，按年息百分之5 計算之法定遲延利息，即屬有據，
    應予准許。其逾此範圍之請求，則無理由，應予駁回。再本
    判決所命被告給付原告之金額未逾50萬元，依民事訴訟法第
    389 條第1 項第5 款規定，應依職權宣告假執行。此部分原
    告雖陳明願供擔保請求宣告假執行，惟僅係促請本院為上開
    宣告假執行職權之發動。又本院併依職權酌定相當擔保金額
    ，宣告被告供擔保後，得免為假執行。另其餘原告之訴經駁
    回之部分，其假執行之聲請均已失所附麗，均應併駁回之。
六、本件事證已明，兩造其餘主張陳述之方法，及未經援用之證
    據，均與本判決所為前開判斷不生影響，無庸逐一論述，附
    此敘明。
七、據上論結，本件原告之訴為一部有理由，一部無理由，依民
    事訴訟法第79條、第389 條第1 項第5 款、第392 條第2項
    ，判決如主文。
中    華    民    國    100     年    4    月    1    日
                     民事第三庭  法  官  林靜梅
上為正本係照原本作成。
如對本判決上訴，須於判決送達後20日內向本院提出上訴狀。如
委任律師提起上訴者，應一併繳納上訴審裁判費。
中    華    民    國    100    年     4    月    1    日
                                 書記官  王奐淳
 附表：原告所主張其因系爭事故所賠償各受傷幼童之醫藥費金
       額（見本院卷第112至113頁）
┌─────────────────────────────┐
│陳准碩部分                                                │
├────┬────┬─────┬─────────────┤
│醫院名稱│ 日  期 │  金  額  │      診  斷  內  容      │
├────┼────┼─────┼─────────────┤
│嘉德診所│95年11月│10,270元  │門診處置                  │
│        │2 日至95│          │                          │
│        │年11月18│          │                          │
│        │日      │          │                          │
│        ├────┼─────┼─────────────┤
│        │95年11月│900元     │門診處置                  │
│        │21日    │          │                          │
├────┼────┼─────┼─────────────┤
│合    計│        │11,170元  │                          │
└────┴────┴─────┴─────────────┘
┌─────────────────────────────┐
│王柏薰部分                                                │
├────┬────┬─────┬─────────────┤
│醫院名稱│ 日  期 │  金  額  │      診  斷  內  容      │
├────┼────┼─────┼─────────────┤
│長庚醫院│95年11月│17,584元  │門診處置其中含健保給付    │
│        │9日至95 │          │                          │
│        │年11月21│          │                          │
│        │日      │          │                          │
├────┼────┼─────┼─────────────┤
│龍昌診所│        │10,420元  │含彈性腳套                │
│（健保不│        │          │                          │
│給付）  │        │          │                          │
│        │        │          │                          │
├────┼────┼─────┼─────────────┤
│合    計│        │28,004元  │所有醫藥費                │
└────┴────┴─────┴─────────────┘
┌─────────────────────────────┐
│劉東諺部分                                                │
├────┬────┬─────┬─────────────┤
│醫院名稱│ 日  期 │  金  額  │      診  斷  內  容      │
├────┼────┼─────┼─────────────┤
│敏盛醫院│95年11月│400元     │急診費用                  │
│        │1日     │          │                          │
│        ├────┼─────┼─────────────┤
│        │95年11月│400元     │診療藥品                  │
│        │2日     │          │                          │
│        ├────┼─────┼─────────────┤
│        │95年11月│5元       │住院醫療實付金額          │
│        │13日    │          │                          │
│        ├────┼─────┼─────────────┤
│        │95年11月│370元     │                          │
│        │6日     │          │                          │
│        ├────┼─────┼─────────────┤
│        │96年2 月│2,640元   │代辦費其他診療            │
│        │1 日    │          │                          │
├────┼────┼─────┼─────────────┤
│長庚醫院│96年1 月│360元     │材料費                    │
│        │17日    │          │                          │
│        ├────┼─────┼─────────────┤
│        │96年2 月│340元     │診察費                    │
│        │14日    │          │                          │
│        ├────┼─────┼─────────────┤
│        │96年2 月│100元     │其他費                    │
│        │14日    │          │                          │
│        ├────┼─────┼─────────────┤
│        │96年2 月│150元     │證明書費                  │
│        │14日    │          │                          │
│        ├────┼─────┼─────────────┤
│        │        │1,680元   │忠孝救護車                │
│        ├────┼─────┼─────────────┤
│        │        │4,700元   │彈性束褲                  │
├────┼────┼─────┼─────────────┤
│龍昌診所│95年11月│21,820元  │                          │
│（健保不│6 日、96│          │                          │
│給付）  │年1 月21│          │                          │
│        │日      │          │                          │
├────┼────┼─────┼─────────────┤
│合    計│        │33,335元  │所有醫藥費                │
└────┴────┴─────┴─────────────┘